臺灣高雄地方法院刑事判決　　　　　　　　　　　　　九十三年度訴字第三八九號
　　公　訴　人　臺灣高雄地方法院檢察署檢察官
　　被　　　告　甲○○
右列被告因毒品危害防制條例案件，經檢察官提起公訴（九十二年度核退偵字第一○
五號），被告於本院準備程序進行中，就被訴事實為有罪之陳述，經本院告知簡式審
判程序意旨，並聽取公訴人及被告之意見後，合議裁定由受命法官獨任進行簡式審判
程序審理，本院判決如左：
    主  文
甲○○施用第一級毒品，累犯，處有期徒刑捌月。扣案之第一級毒品海洛因（淨重零
點零玖公克，包裝重零點貳公克）沒收銷燬之。
    事  實
一、甲○○前因違反槍砲彈藥刀械管制條例案件，經本院判處有期徒刑四月確定，於
    民國九十二年三月三十一日縮刑期滿執行完畢，詎仍不知悔改。雖甲○○曾因施
    用毒品案件，經觀察、勒戒後，認無繼續施用毒品之傾向，由台灣高雄地方法院
    檢察署檢察官於八十八年十二月十六日，以八十八年度毒偵字第五三九號不起訴
    處分確定後，復因施用毒品案件，經觀察、勒戒後，認有繼續施用毒品之傾向，
    先送強制戒治，並由台灣高雄地方法院檢察署檢察官提起公訴，嗣於八十九年十
    月三十日，經本院以八十九年度訴字第一七七五號判處有期徒刑九月確定，其復
    於九十二年九月五日十三時許起回溯二十四小時內之某時，在不詳處所以將海洛
    因摻入香菸吸食之方式，施用第一級毒品海洛因，於九十二年九月五日十三時許
    ，在高雄市○○區○○路九十五號前為警查獲，並扣得第一級毒品海洛因（淨重
    ○．○九公克，包裝重○．二公克）。
二、案經高雄市政府警察局鼓山分局報請臺灣高雄地方法院檢察署檢察官偵查起訴，
    嗣本院訊問被告後，因被告認罪，並詢問檢察官、被告意見後，乃裁定進行簡式
    審判程序。
    理  由
一、按本件被告甲○○所犯係死刑、無期徒刑、最輕本刑為三年以上有期徒刑以外之
    罪，其於準備程序就前揭被訴事實為有罪之陳述，經受命法官告知簡式審判程序
    之旨，並聽取其與公訴人之意見後，本院認無不得或不宜改依簡式審判程序進行
    之處，爰依刑事訴訟法第二百七十三條之一第一項、第二百八十四條之一，裁定
    本件由受命法官獨任進行簡式審判程序，合先敘明。
二、右揭事實，業據被告甲○○於本院審理時供認不諱，且被告經警查獲之時所採集
    之尿液，經送請高雄市立凱旋醫院檢驗之結果，確呈嗎啡之陽性反應，有該院九
    十二年九月二十五日高市凱醫檢字第一三三八號煙毒尿液檢驗成績書一紙在卷足
    憑。又扣案之白粉一包，經送法務部調查局鑑驗結果，確含海洛因成分（淨重○
    ．○九公克，包裝重○．二公克）之事實，有該局九十二年十月十七日調科壹字
    第二二○○一六一二六號鑑定通知書一紙在卷可稽，足認被告之自白與事實相符
    ，本件事證明確，被告右揭施用第一級毒品海洛因之犯行洵堪認定，應予依法論
    科。
三、按毒品危害防制條例新修正條文於九十二年七月九日經總統公布，並自九十三年
    一月九日施行。經查，本件被告甲○○曾因施用毒品案件，經觀察、勒戒後，認
    無繼續施用毒品之傾向，由台灣高雄地方法院檢察署檢察官於八十八年十二月十
    六日，以八十八年度毒偵字第五三九號不起訴處分確定後，復因施用毒品案件，
    經觀察、勒戒後，認有繼續施用毒品之傾向，先送強制戒治，並由台灣高雄地方
    法院檢察署檢察官提起公訴，嗣於八十九年十月三十日，經本院以八十九年度訴
    字第一七七五號判處有期徒刑九月確定，此有臺灣高等法院被告全國前案紀錄表
    一份在卷可查，是被告於五年內三犯施用毒品之罪，經檢察官向本院提起公訴，
    則比較修正前與修正後之毒品危害防制條例第十條第一項、第二十條及第二十三
    條之規定，追訴要件均屬合法，且修正前之規定於構成要件、刑度等，均未較有
    利於被告，是本件自應適用修正後毒品危害防制條例之規定處理，核先敘明。次
    按「於中華民國九十二年六月六日本條例修正施行前繫屬之施用毒品案件，於修
    正施行後，適用修正後之規定，並依下列方式處理：‧‧‧」，「前項情形，依
    修正前之規定有利於行為人者，適用最有利於行為人之法律」，故經九十二年七
    月九日修正公布而於九十三年一月九日正式施行之毒品危害防制條例第三十五條
    第一項、第二項定有明文，然查本案係於九十三年二月二十三日繫屬本院，有本
    院收文印戳章在卷可按，故本件並無修正後毒品危害防制條例第三十五條之適用
    ，併予敘明。
四、按海洛因係屬毒品危害防制條例第二條第二項第二款所稱之第一級毒品，依法不
    得施用。核被告甲○○所為，係犯毒品危害防制條例第十條第一項之施用第一級
    毒品罪。被告前因違反槍砲彈藥刀械管制條例案件，經本院判處有期徒刑四月確
    定，於民國九十二年三月三十一日縮刑期滿執行完畢，有台灣高雄地方法院檢察
    署刑案資料查註紀錄表及台灣高等法院被告全國前案紀錄表可按，其於有期徒刑
    執行完畢後五年以內再犯有期徒刑以上之罪，為累犯，應依刑法第四十七條規定
    加重其刑。爰審酌被告前因施用毒品，經強制戒治後，仍未戒絕毒品，三犯本件
    施用毒品之罪，顯見其戒除毒癮之意志薄弱，惡習未改，惟念及施用毒品乃戕害
    自己身心之行為，尚未損及他人，且其犯後已坦認犯行等一切情狀，量處如主文
    所示之刑。又扣案之白粉一包含海洛因成分為第一級毒品已如前述，應依毒品危
    害防制條例第十八條第一項前段併予宣告沒收銷燬之。
據上論斷，應依刑事訴訟法第二百七十三條之一第一項、第二百九十九條第一項前段
，修正後毒品危害防制條例第十條第一項、第十八條第一項前段，刑法第十一條前段
、第二條第一項前段、第四十七條，判決如主文。
本案經檢察官乙○○到庭執行職務。
中      華      民      國    九十三    年      五      月    二十八    日
                                  臺灣高雄地方法院刑事第二庭
                                      法  官    黃宣撫
右正本證明與原本無異。
如不服本判決，應於判決送達後十日內，向本院提出上訴狀。
                                      書記官    謝文心
中      華      民      國    九十三    年      六      月      一      日
附錄本判決論罪科刑法條：
毒品危害防制條例第十條
施用第一級毒品者，處六月以上五年以下有期徒刑。
施用第二級毒品者，處三年以下有期徒刑。
